臺灣基隆地方法院刑事判決　　　　　　　 94年度訴字第241號
公　訴　人　臺灣基隆地方法院檢察署檢察官
被　　　告　甲○○　男　26歲.
上列被告因違反毒品危害防制條例案件，經檢察官提起公訴（93
年度毒偵字第2397號、94年度毒偵字第228 號），本院審理後判
決如下：
    主  文
甲○○連續施用第一級毒品，處有期徒刑壹年。扣案之第一級毒
品海洛因壹小包（驗餘淨重零點壹公克）、又第一級毒品海洛
因小包（驗餘共淨重零點貳壹公克）均沒收銷燬；另注射針筒
肆支沒收。
    事  實
一、甲○○前因施用第一級毒品案件，經裁定送觀察勒戒後，認
    無繼續施用毒品傾向，而由檢察官不起訴處分確定。嗣再因
    施用毒品，經台灣台北地方法院判處有期徒刑8 月確定（尚
    未執行）。詎其仍基於施用第1 級毒品海洛因及第2 級毒品
    安非他命之概括犯意，自93年11月25日起，至94年1 月12日
    為警查獲前止，在基隆市○○街29巷4 之1 號住處，或同市
    中山區某不詳工地內，以將第1 級毒品海洛因及第2 級毒品
    安非他命一起泡水置於其所有之注射針筒內，加以施打之方
    式，連續施用第1 級、第2 級毒品多次。嗣為警於93年12月
    1 日10時5 分許，在基隆市○○○路3 巷4 號前為警查獲，
    並扣得持有之第1 級毒品海洛因1 小包（驗餘淨重0.13公克
    ）；再於94年1 月12日21時55分許，在基隆市○○路169 巷
    內為警查獲，並扣得其持有之第1 級毒品海洛因3 小包（驗
    餘共淨重0.21公克），及其所有，供前揭施用毒品所用之注
    射針筒4支 。
二、案經基隆市警察局第4 分局報請臺灣基隆地方法院檢察署檢
    察官偵查起訴。
    理  由
一、認定犯罪事實之依據及理由：
    訊據被告甲○○於本院最後審理中坦承於右揭時地施用第 1
    級毒品海洛因及第2 級毒品安非他命等情不諱，而其為警查
    獲時所採集之尿液，經送台灣尖端先進生技醫藥股份有限公
    司檢測，均呈嗎啡及安非他命之陽性反應，有該公司尿液檢
    驗報告附卷可稽；本院再將其第1 次查獲採驗之尿液送請法
    務部調查局鑑定，同呈如上陽性反應，亦有該局檢驗通知書
    存卷可按。此外，並有如主文所示之物扣案可佐，而該2 次
    查獲之白色粉末，經法務部調查局鑑定，均屬第1 級毒品海
    洛因，有該局鑑定通知書在卷足憑，足認被告上開之自白與
    事實相符。再查被告曾因施用毒品案件，經裁定送觀察、勒
    戒後，認無繼續施用毒品之傾向，而由檢察官為不起訴處分
    確定，有不起訴處分書1 份存卷可按，嗣因施用毒品，經法
    院判處罪刑確定，亦有判決書存卷可按，被告顯係執行完畢
    後5 年內再犯施用第1 級、第2 級毒品。本件事證明確，被
    告犯行洵堪認定，應依法論科。
二、論罪及科刑之理由：
    （一）查海洛因、安非他命分別係毒品危害防制條例第2 條
          第2 項第1、2款所定之第1、2級毒品。核被告所為，
          係犯毒品危害防制條例第10條第1項之施用第1級毒品
          罪及同條例第10條第2項之施用第2級毒品罪。其於受
          觀察勒戒及強制戒治後5 年內再犯毒品危害防制條例
          第 10條之罪，依同條例第23條第2項之規定，應依法
          論科。又被告施用第 1、2級毒品前後，分別持有第1
          、2 級毒品海洛因、安非他命之低度行為，應為其施
          用第1、2級毒品之高度行為所吸收，不另論罪。
    （二）被告先後多次施用第1 級、第2 級毒品之犯行，各時
          間緊接，所犯構成要件相同罪名，顯係基於概括犯意
          為之，為連續犯，各依法以1 罪論，並加重其刑，公
          訴人未起訴部分既如上述與已起訴部分有連續犯之裁
          判上一罪關係，自為起訴效力所及，本院依法併予審
          理。所犯上開施用第1 級毒品及施用第2 級毒品之2
          罪間，為1 行為所犯，業據其供承在卷，屬1 行為犯
          數罪名之想像競合犯，應從1 較重之施用第1 級毒品
          罪處斷。檢察官雖認上開2 罪名為犯意各別，行為互
          殊之數罪，然被告已供述其將2 者泡水混合一起施用
          ，且毒品施用者並無考慮海洛因與安非他命間其藥理
          作用機轉之不同，通常視其習性而定是否混合施用任
          何毒品，此有法務部調查局94年6 月8 日調科壹字第
          09400229960 號函影本可參，是本院採被告上開供述
          而為本件認定，合併敘明。
    （三）本院審酌被告曾多次犯罪，素行不端，有台灣高等法
          院被告全國前案紀錄表附卷可考，且海洛因、安非他
          命毒品均對於人體會產生成癮性、依賴性，係足以危
          害個人健康及社會安全之管制藥物，被告經過執行觀
          察、勒戒，猶不知戒除濫行施用毒品惡習，深陷毒坑
          無法自拔，及其犯罪之自我麻醉動機、犯罪之手段、
          所生自我戕害結果及犯罪後坦承犯行之態度等一切情
          狀，量處如主文所示之刑，以示懲儆。
    （五）扣案之第1 級毒品海洛因1 小包（驗餘淨重0.13公克
          ），又第1 級毒品海洛因3 小包（驗餘共淨重0.21公
          克），均依毒品危害防制條例第18條第1 項宣告沒收
          銷燬；另注射針筒4 支為被告所有，且供施用前揭毒
          品所用，亦據其自承在卷，應刑法第38條第1 項第2
          款之規定宣告沒收。
四、適用之法律依據：
    刑事訴訟法第299 條第1 項前段，毒品危害防制條例第10
    條第1 項、第2 項、第18條第1 項、刑法第11條、第56條、
    第55條、第38條第1 項第2 款判決如主文。
本案經檢察官樊家妍到庭執行職務。
中　　華　　民　　國　　94　　年　　6　　月　　28　　日
                  刑事第一庭審判長法  官  邱志平
                                  法  官  劉桂金
                                  法  官  蔡岱霖
以上正本證明與原本無異。
對於本件判決如有不服，應於收受送達後10日內，向本院提出上
訴書狀，上訴於臺灣高等法院，並按他造當事人之人數附具繕本
。
中　　華　　民　　國　　94　　年　　6　　月　　28　　日
                                  書記官  彭淑芳
附錄論罪法條：
毒品危害防制條例第10條：
施用第1級毒品者，處 6 月以上 5 年以下有期徒刑。
施用第2級毒品者，處 3 年以下有期徒刑。
